臺灣臺南地方法院民事裁定
109年度簡上字第314號
上  訴  人  
即  原  告  林春秀  
被  上訴人
即  被  告  日盛國際商業銀行股份有限公司

法定代理人  黃錦瑭  
上列當事人間債務人異議之訴事件，上訴人對於本院臺南簡易庭
民國109年10月28日109年度南簡字第1354號第一審判決不服，提
起第二審上訴，本院裁定如下：
    主  文
上訴人應於本裁定送達翌日起五日內，繳納第一審裁判費新臺幣
貳仟捌佰陸拾元、第二審裁判費新臺幣肆仟貳佰玖拾元，逾期不
補正，即駁回其上訴。
    理  由
一、按民事訴訟採有償主義，裁判費之預納乃起訴或上訴必備之
    程式，攸關公益，屬於訴訟成立（合法）要件，法院不論訴
    訟程序進行至何程度，均應依職權調查該要件是否具備，以
    維護公益及當事人之程序利益。故核定訴訟標的之價額，為
    法院應依職權調查之事項，不受當事人主張及下級法院原核
    定訴訟標的價額之拘束，倘下級法院所核定之訴訟標的之價
    額有誤，上級法院仍得重新核定（最高法院107年度台抗字
    第700號裁定參照）。
二、次按提起民事第二審上訴，應依民事訴訟法第77條之16之規
    定繳納裁判費，此為必須具備之程式。上訴不合程式或有其
    他不合法之情形而可以補正者，原第一審法院應定期間命其
    補正，如不於期間內補正，應以裁定駁回之，同法第442條
    第2項亦有明文。上開規定，依同法第436條之1第3項規定，
    於簡易事件之上訴程序準用之。
三、經查：
  ㈠上訴人起訴主張，被上訴人聲請對上訴人之財產為強制執行
    ，經本院民事執行處108年度司執字第112388號強制執行事
    件（下稱系爭執行事件）受理在案，並於民國108年12月2日
    以南院武108司執迅字第112388號執行命令扣押上訴人對訴
    外人佳和實業股份有限公司之薪資債權，及於同年月9日以
    南院武108司執迅字第112388號執行命令扣押上訴人對訴外
    人官田隆田郵局之存款債權；依上開執行命令內容及上訴人
    計算之結果，被上訴人之債權為本金新臺幣（下同）17萬7,
    687元、利息14萬5,111元、利息11萬3,200元、違約金17萬1
    ,000元、程序費用1,003元，合計60萬8,001元，上訴人已清
    償29萬1,220元，其餘債務金額過高，請求本院依民法第252
    條規定酌減，及撤銷被上訴人於系爭執行事件聲請超過17萬
    7,687元部分之強制執行程序，有民事起訴狀、原審109年10
    月21日言詞辯論筆錄在卷可稽（見本院109年度南簡補字第2
    59號卷第14、15頁及原審卷第58頁爭執事項）。則上訴人提
    起本件訴訟之利益應為43萬0,314元（計算式：60萬8,001元
    －17萬7,687元＝43萬0,314元），應徵收第一審裁判費4,740
    元，扣除上訴人於原審已繳納之1,880元，尚應補繳第一審
    裁判費2,860元。
  ㈡上訴人所提起之上開訴訟，經本院臺南簡易庭於109年10月28
    日以109年度南簡字第1354號判決駁回，上訴人不服，提起
    上訴，其雖繳納第二審裁判費2,820元，惟上訴人係就其於
    原審敗訴部分全部提起上訴，則其提起本件上訴之上訴利益
    應為43萬0,314元，應徵收第二審裁判費7,110元，扣除上訴
    人已繳納之2,820元，尚應補繳第二審裁判費4,290元。
  ㈢綜上所述，上訴人應補繳第一審裁判費2,860元、第二審裁判
    費4,290元，茲限上訴人於本裁定送達翌日起5日內如數向本
    院繳納，逾期不補正，即駁回其上訴。
中　　華　　民　　國　　110 　年　　2 　　月　　25　　日
                  民事第五庭  審判長法  官  劉秀君
                                    法  官  盧亨龍
                                    法  官  陳尹捷
以上正本證明與原本無異。
如不服本裁定，應於裁定送達後10日內，以書狀向本院提出抗告
，並繳納抗告費新臺幣1,000元。
中　　華　　民　　國　　110 　年　　2 　　月　　25　　日
                                    書記官　曾美滋